臺灣雲林地方法院民事裁定　　　　　　　 96年度勞執字第1號
聲　請　人　甲○
相　對　人　台西汽車客運股份有限公司
法定代理人　乙○○
上列當事人間就勞資爭議調解聲請裁定強制執行事件，本院裁定
如下：
    主  文
如附件即雲林縣政府民國九十六年一月十五日勞資爭議調解紀錄
之結論，准予強制執行。
    理  由
一、聲請意旨略以：兩造前因勞資爭議事件，經雲林縣政府於民
    國96年1 月15日調解成立，就相對人積欠聲請人之退休金新
    台幣（下同）1,071,232 元及退休前之工資99,995元，相對
    人同意按月於每月20日各分期給付聲請人22,317元及10,000
    元，並由相對人將該等款項匯入聲請人帳戶，至清償完畢。
    詎相對人於調解後卻怠不履行，爰提出雲林縣政府96年1 月
    15日府勞資字第0961500335號函附勞資爭議調解紀錄為證，
    聲請准予強制執行等語。
二、按勞資爭議經調解成立者，當事人之一方不履行其義務時，
    他方當事人得向該管法院聲請裁定強制執行；又前條之聲請
    強制執行，非有下列各款情形之一者，法院不得為駁回之裁
    定：(一)調解內容，係使當事人為法律上所禁止之行為者。(二)
    調解內容，與爭議標的顯屬無關或性質不適於強制執行者。
    (三)依其他法律不得為強制執行者。(四)違反本法調解之規定者
    。勞資爭議處理法第37條第1 項前段、第38條分別定有明文
    。
三、經查：本件聲請人主張相對人積欠其退休金1,071,232 元及
    退休前之工資99,995元之勞資爭議，經雲林縣政府依勞資爭
    議處理法第16條、第17條規定，於96年1 月15日調解，其結
    論為：「(一)勞資雙方同意調解方案，即公司給付勞方之退休
    金每月給付22,317元，分4 年給付完畢，所積欠之工資每月
    分期給付1 萬元。(二)給付日期於每月20日匯入勞方帳戶。」
    並經兩造於調解紀錄上簽名，有雲林縣政府以96年3 月15日
    府勞資字第0960027205號函覆本院之調解資料在卷可稽，足
    認本件調解業已成立。又該調解紀錄於調解結論，雖未明確
    記載「分期給付之始期」，惟衡諸本件調解係於「96年1 月
    15日」成立，則兩造之真意，就該結論第2 項所謂給付日期
    為每月20日一節，自係指從最近月份之20日即「96年1 月20
    日」起，相對人即應開始給付，應堪認定。再本件兩造經調
    解成立之內容，固屬分期給付，且自96年1 月20日起至本件
    裁定時，僅2 期屆至，其餘之清償期則未屆至，惟依強制執
    行法第5 條之1 規定：「債權人聲請強制執行之執行名義係
    命債務人分期給付者，於各期履行期屆至時，執行法院得經
    債權人之聲請，繼續執行之。」亦即分期給付之執行名義，
    仍適於強制執行；況就已特定之勞資爭議調解內容裁定准予
    強制執行，目的僅在賦予調解內容之執行力，並非上開分期
    給付之期限，已視為全部到期，故聲請人日後持具執行名義
    效力之調解內容聲請開始執行程序時，執行法院亦僅得就實
    際上已屆至之債權部分為執行，此觀強制執行法第5 條之1
    規定自明。是為免聲請人就同一勞資爭議調解內容一再聲請
    裁定強制執行，徒生時間、心力之勞費，及所致法院須重複
    審酌同一調解內容之司法資源浪費，應認本件調解內容於性
    質上適於強制執行。本件既無不應准許強制執行之情形，且
    相對人又未按期履行義務，則聲請人聲請准予強制執行，於
    法並無不合，應予准許。
四、依勞資爭議處理法第37條第1 項前段，裁定如主文。
中　　華　　民　　國　　96　　年　　3 　　月　　19　　日
                  民事第二庭    法  官  陳銘壎
本件正本係照原本作成。
如對本裁定抗告須於裁定送達後10日內向本院提出抗告狀，並繳
納抗告裁判費新台幣1,000 元。
中　　華　　民　　國　　96　　年　　3 　　月　　19　　日
                                書記官　王秀如
